【裁判字號】    97,訴,2572
【裁判日期】    970530
【裁判案由】    清償借款
【裁判全文】
臺灣臺北地方法院民事判決              97年度訴字第2572號
原      告  永豐商業銀行股份有限公司
法定代理人  己○○
訴訟代理人  甲○○
            乙○○
            丙○○
被      告  丁○○
            戊○○
上列當事人間請求清償借款事件，本院於中華民國97年5 月30日
言詞辯論終結，判決如下：
    主  文
被告應連帶給付原告新臺幣陸拾貳萬肆仟參佰柒拾元及自民國九
十六年二月十一日起至清償日止，按週年利率百分之十點三六計
算之利息，並自民國九十六年三月十一日起至民國九十六年九月
十日止，按上開利率百分之十，自民國九十六年九月十一日起至
清償日止，按上開利率百分之二十計算之違約金。
被告丁○○應給付原告新臺幣玖萬柒仟肆佰玖拾柒元及其中新臺
幣玖萬零玖佰捌拾壹元自民國九十六年四月二十五日起至清償日
止，按週年利率百分之十五計算之利息，並自民國九十六年五月
二十五日起至民國九十六年十一月二十四日止，按上開利率百分
之十，自民國九十六年十一月二十五日起至清償日止，按上開利
率百分之二十計算之違約金。
訴訟費用新臺幣陸仟捌佰貳拾元由被告連帶負擔，餘新臺幣壹仟
壹佰壹拾元由被告丁○○負擔。
本判決第一項及第二項於原告分別以新臺幣貳拾壹萬元及新臺幣
參萬元為被告供擔保後，得假執行。
    事實及理由
甲、程序方面：
  一、按當事人得以合意定第一審管轄法院，但以關於由一定法
      律關係而生之訴訟為限，前項合意，應以文書為之，民事
      訴訟法第24條定有明文。依兩造所簽訂之借據約定書第13
      條約定，兩造合意以原告之總行所在地（設台北市中山區
      ○○○路3段36 號）之法院為因本約定書有關一切債務涉
      訟時之第一審管轄法院，是原告向本院提起本件清償借款
      之訴，核與首揭規定，尚無不合。
  二、被告丁○○未於言詞辯論期日到場，核無民事訴訟法第38
      6 條所列各款情形，應依原告之聲請，由其一造辯論而為
      判決。
乙、實體方面：
  一、原告起訴主張：
    (一)台北國際商業銀行股份有限公司（下稱台北國際商銀）於
      民國95年11月13日與建華商業銀行股份有限公司（下稱建
      華銀行）合併，台北國際商銀為消滅公司，其權利義務依
      法由存續之建華銀行概括承受，建華銀行同時更名為原告
      現名，合先敘明。1.被告丁○○邀同被告戊○○為連帶保
      證人，於94年6月14日簽訂借據向其借款新臺幣（下同）8
      00,000元，約定借款期間自94年6月15日起至99年6月15日
      止，利息按原告定儲利率指數加碼年率8.14% ，按月機動
      計息（目前為週年利率10.36%），自借款日起以1個月為1
      期，共分60期，並訂於每月15日繳付，自第1 期起，本息
      平均攤還，逾期清償在6個月以內者，按上開利率10%，超
      過6個月以上者，按上開利率20%計付違約金，逾期不履行
      ，喪失期限利益，視為全部到期。詎被告丁○○就上開借
      款僅繳款至96年2月10 日止即未再依約繳款，依上開約定
      ，本件借款應視為全部到期，尚結欠本金624,370 元，被
      告戊○○為連帶保證人應就上開借款負連帶清償責任。2.
      被告丁○○又於93年3月18 日簽訂現金卡申請書暨往來契
      約，約定以120,000為額度，利率按年利率15%採固定按日
      計息，按期於每月20日還款，逾期清償在6 個月以內者，
      按上開利率10%，超過6個月以上者，按上開利率20% 計付
      違約金，逾期不履行，視為全部到期。詎被告丁○○僅繳
      款至96年4月24 日止，是依上開約定，本件借款應視為全
      部到期，尚結欠97,497元，上開2 筆借款迭經催討無效，
      為此提起本件訴訟等情。並聲明：(一)如主文第1、2項所示
      。(二)願供擔保請准宣告假執行。
    (二)上開借款1之信用貸款金額為800,000 元，被告已繳了1年
      多，至債務協商時，尚結欠本金624,370 元，惟被告協商
      後竟只繳3期即繳至96年1月後即告毀諾，且被告繳款之金
      額是要分配給各家債權銀行，而依協商內容，本件信用貸
      款僅獲分配7,548 元，尚不足抵充利息、違約金，因此被
      告雖有繳款，但本金金額仍和協商前一樣。
  二、被告丁○○未於言詞辯論期日到場，亦未提出書狀作何聲
      明或陳述。被告戊○○則辯以：被告曾與原告債務協商，
      ，被告有去簽對保，對原告所提協議書內容沒意見，而本
      件信用貸款借了800,000元，但至協商時已經繳了1年多了
      ，當時主辦人曾告訴被告的責任是500,000 元多一點，而
      協商過後，原告就沒有通知過被告，現在被告丁○○已經
      跑掉了，所以被告擔保的就是500,000 元多一點等語。並
      聲明：原告之訴駁回。
  三、原告就借款2 主張之上開事實，業據其提出現金卡申請書
      暨往來契約、契約內容變更查詢為證，核屬相符，被告丁
      ○○經合法通知，未對原告主張之事實加以否認或提出任
      何爭執，自堪信原告主張為真。按借用人應於約定期限內
      ，返還與借用物種類、品質、數量相同之物，民法第 478
      條前段定有明文。被告丁○○未按期繳款已如前述，是原
      告依現金卡契約請求其應付如主文第2 項所示之本金、利
      息及違約金為有理由，應予准許。
  四、原告就借款1 主張之上開事實，則提出借據暨約定書、利
      率查詢、歷史往來明細查詢、放款往來明細查詢一覽表、
      客戶歷史檔明細查詢一覽表、存摺存款歷史往來明細查詢
      一覽表、契約及繳款維護、短溢繳查詢、繳款明細查詢、
      協議書、消費金融案件無擔保債務協商連帶保證人同意書
      附卷可稽。而被告戊○○對原告所提上開之證物並不否認
      ，僅以前詞為辯。然按稱保證者，謂當事人約定，一方於
      他方之債務人不履行債務時，由其代負履行責任之契約；
      又保證債務，除契約另有訂定外，包含主債務之利息、違
      約金、損害賠償及其他從屬於主債務之負擔，同法第 739
      條、第740 條亦分別有明定。另按連帶債務之債權人，得
      對債務人中之一人，或數人，或全體，同時或先後請求全
      部或一部之給付，亦為民法第273條第1項所規定。經查，
      被告丁○○就上開借款1 未依約還款，已如前述，被告戊
      ○○就上開債款1 既為被告丁○○之連帶保證人，自應就
      系爭借款債務負連帶清償之責，從而原告依消費借貸及連
      帶保證之法律關係請求被告連帶給付如主文第1 項所示之
      本金、利息及違約金為有理由，亦應准許。至被告戊○○
      抗辯就上開借款1僅擔保500,000元多一點，惟並未舉證以
      實其說，顯不足取，併此敘明。
  五、本件訴訟費額，依後附計算書確定如主文所示金額。
丙、假執行之宣告：原告陳明願供擔保以代釋明聲請宣告假執行
    ，核無不合，爰酌定相當擔保金額，准予宣告假執行。
據上論結，原告之訴為有理由，依民事訴訟法第385條第1項前段
、第78條、第85條第1項、第2項、第87條第1項、第390條第2 項
，判決如主文。
中    華    民    國    97    年    5     月    30    日
                  民事第四庭    法  官  余明賢
以上為正本係照原本作成
如對本判決上訴須於判決送達後20日內向本院提出上訴狀
中    華    民    國    97    年    5     月    30    日
                                書記官  楊勝欽
計  算  書
┌───────┬───────┬─────────────┐
│ 項        目 │金額（新臺幣）│ 備              註       │
├───────┼───────┼─────────────┤
│              │              │其中6,820元由被告連帶負擔 │
│第一審裁判費  │   7,930元    ├─────────────┤
│              │              │餘1,110元由被告丁○○負擔 │
└───────┴───────┴─────────────┘


司法院資訊處製作；財團法人民間司法改革基金會備份。
